【裁判字號】    99,易,1432
【裁判日期】    991029
【裁判案由】    傷害等
【裁判全文】
臺灣臺南地方法院刑事判決              99年度易字第1432號
公  訴  人  臺灣臺南地方法院檢察署檢察官
被      告  丙○
上列被告因傷害等案件，經檢察官提起公訴（99年度偵字第1180
8號），本院判決如下：
    主  文
丙○犯侵入住宅罪，處拘役貳拾日，如易科罰金，以新臺幣壹仟
元折算壹日；又犯傷害罪，處拘役伍拾日，如易科罰金，以新臺
幣壹仟元折算壹日；又犯恐嚇危害安全罪，處拘役肆拾日，如易
科罰金，以新臺幣壹仟元折算壹日；又犯毀損他人物品罪，處拘
役拾日，如易科罰金，以新臺幣壹仟元折算壹日，扣案木棍壹
支沒收。應執行拘役壹佰貳拾日，如易科罰金，以新臺幣壹仟元
折算壹日，扣案木棍壹支沒收。
    事  實
一、丙○常因酒後藉故滋事，擾亂鄰居之居住安寧，甫於民國99
    年6月6日在臺南縣善化鎮胡厝里烏橋22號住處前，傷害、公
    然侮辱及恐嚇呂元良（經呂元良撤回告訴，由臺灣臺南地方
    法院檢察署以99年度偵字第10643號為不起訴處分），猶不
    知悔改，復於99年7月24日，因不滿樓上鄰居乙○○辱罵其
    母親而懷恨在心，徒手毆打乙○○成傷（本次傷害部分未據
    告訴），乙○○為息事寧人，同意丙○履行3條件後和解了
    事，詎丙○僅完成其中2項內容即於99年7月25日下午6時許
    ，至臺南縣善化鎮胡厝里烏橋22－2號乙○○住處門口討論
    和解事宜，雙方一言不合，(一)丙○竟萌生侵入他人住宅之犯
    意，未經乙○○之同意，即擅自衝進乙○○之住處，(二)復另
    基於傷害之犯意，以左拳頭往乙○○之右眼太陽穴攻擊，致
    乙○○受有右眼眶紅腫、疼痛併頭暈傷害，乙○○亦不甘示
    弱，持家中木棒反擊，丙○始行退去該處。(三)惟丙○於下樓
    後心有未甘，另基於恐嚇之犯意，向乙○○恫嚇稱：你不要
    出門，不然要讓你死的很難看等語，致乙○○因而心生畏懼
    。嗣乙○○由鄰居陪同至醫院就診，然丙○仍怒氣未消，(四)
    竟另基於毀損之犯意，趁機至乙○○住處，先持木棍砸毀該
    處之木製大門，再下樓將乙○○停放在公寓車棚之車號NKT
    －606號重型機車拖出後奮力推倒在地，致該機車車殼破損
    ，足生損害於乙○○。嗣因乙○○報警處理，員警於同日晚
    間8時15分許，至丙○位於臺南縣善化鎮烏橋22號住處，查
    獲丙○手持上揭木棍，而悉上情。
二、案經乙○○訴由臺南縣警察局善化分局報告臺灣臺南地方法
    院檢察署檢察官偵查起訴。
    理  由
壹、證據能力方面
一、按被告以外之人於審判外之陳述，雖不符前四條之規定，而
    經當事人於審判程序同意作為證據，法院審酌該言詞陳述或
    書面陳述作成時之情況，認為適當者，亦得為證據。當事人
    、代理人或辯護人於法院調查證據時，知有第159條第1項不
    得為證據之情形，而未於言詞辯論終結前聲明異議，視為有
    前項之同意，刑事訴訟法第159條之5定有明文。
二、本件被告及檢察官均對本院所提示告訴人於案發當日至臺灣
    基督教長老教會麻豆新樓醫院就診經診斷受有右眼眶紅腫、
    疼痛併頭暈之診斷證明書（警卷第8頁）、前開機車倒地並
    車殼破損照片（警卷第14、15頁）及扣案木棍1支等證據，
    在本院準備、審判程序表示無意見，是本院審酌該言詞陳述
    或書面陳述作成時之情況，認為適當，自得採為證據，先行
    敘明。
三、按被告以外之人於偵查中向檢察官所為之陳述，除顯有不可
    信之情況者外，得為證據，刑事訴訟法第159條之1第2項定
    有明文。證人張民榮於偵查中經具結後所為之陳述，對被告
    而言，屬被告以外之人於偵查中向檢察官所為之陳述，依上
    揭法條規定，原則上具證據能力，而被告復未提出有何顯不
    可信之情況，自得為證據。
貳、實體方面
一、被告丙○對其於上揭時地傷害告訴人及毀損告訴人住處大門
    、前開機車等情均坦承不諱，且有告訴人於案發當日至臺灣
    基督教長老教會麻豆新樓醫院就診經診斷受有右眼眶紅腫、
    疼痛併頭暈之診斷證明書（警卷第8頁）、前開機車倒地並
    車殼破損照片（警卷第14、15頁）附卷可稽及木棍1支扣案
    可憑，此部分被告自白與事實相符，堪予認定。
二、被告雖否認有恐嚇及無故侵入告訴人住宅之事實，辯稱：伊
    當時酒醉不醒人事，已無印象云云。然查目擊證人張民榮於
    偵查中結證稱：當時伊人在丙○旁邊（一樓），告訴人在三
    樓，丙○在樓下叫囂說「乙○○你不要出門下來，不然要讓
    你死的很難看」等語（偵卷第27頁），則被告既能明確指明
    對象為乙○○，堪認其當時並未酒醉不醒人事，且其亦自承
    於同日有在告訴人住處傷害告訴人及毀損告訴人前揭財物，
    益見被告確有未經告訴人同意侵入告訴人住處，被告此部分
    所辯，不足採信，其恐嚇及無故侵入住宅之事實，亦足堪認
    定。
三、核被告丙○就犯罪事實(一)(二)(三)(四)所為，各係犯刑法第306條
    侵入住宅罪、刑法第277條第1項傷害罪、刑法第305條恐嚇
    危害安全罪、刑法第354條毀損他人物品罪。被告於犯罪事
    實(四)係基於同一毀損告訴人財物之目的所為之毀損告訴人住
    處大門、前揭機車等行為，侵害之法益同一，且係在密切接
    近之時間、地點實施，各行為之獨立性極為薄弱，依一般社
    會健全觀念，在時間差距上，難以強行分開，在刑法評價上
    ，應視為數個舉動之接續施行，應屬接續犯，而為包括之一
    罪。被告所犯上揭侵入住宅罪、傷害罪、恐嚇危害安全罪、
    毀損他人物品罪共4罪間，犯意各別、行為互殊，應予分論
    併罰。爰審酌被告丙○曾傷害、恐嚇鄰居呂元良，經呂元良
    撤回告訴，而獲不起訴處分，其與本案告訴人亦為鄰居關係
    ，竟不思以理性方式解決紛爭，擅自侵入告訴人住宅，且出
    手毆打告訴人成傷，甚且出言恐嚇告訴人，並毀損告訴人前
    揭財物，致告訴人身心受創，陷於恐懼之中，實屬可議，惟
    念其犯後坦承部分犯行，且告訴人所受傷勢並非極為嚴重，
    及告訴人修復前揭遭毀損財物之費用約新臺幣11,460元等情
    ，分別量處如主文所示之刑，並均諭知易科罰金折算標準，
    及定其應執行之刑，並諭知易科罰金折算標準，以資懲儆。
    另扣案木棍1支，為被告所有，供其毀損告訴人住處大門所
    用之物，業據被告供明，應依刑法第38條第1項第2款宣告沒
    收。
據上論斷，應依刑事訴訟法第299條第1項前段，刑法第277條第1
項、第305條、第306條、第354條、第51條第6款、第41條第1項
、第38條第1項第2款，刑法施行法第1條之1，判決如主文。
本案經檢察官甲○○到庭執行職務。
中    華    民    國    99    年    10    月    29    日
                  刑事第十二庭  法  官  郭瓊徽
以上正本證明與原本無異。
如不服本判決應於收受本判決後10日內向本院提出上訴書狀，並
應敘述具體理由。其未敘述上訴理由者，應於上訴期間屆滿後20
日內向本院補提理由書狀（均須按他造當事人之人數附繕本）「
切勿逕送上級法院」。
                                書記官  曾郁芳
中    華    民    國    99    年    11    月    3     日
附錄本案論罪科刑法條全文
刑法第277條
（普通傷害罪）
傷害人之身體或健康者，處3年以下有期徒刑、拘役或1千元以下
罰金。
犯前項之罪因而致人於死者，處無期徒刑或7年以上有期徒刑；
致重傷者，處3年以上10年以下有期徒刑。
刑法第305條
（恐嚇危害安全罪）
以加害生命、身體、自由、名譽、財產之事，恐嚇他人致生危害
於安全者，處2年以下有期徒刑、拘役或3百元以下罰金。
刑法第306條
（侵入住居罪）
無故侵入他人住宅、建築物或附連圍繞之土地或船艦者，處1年
以下有期徒刑、拘役或3百元以下罰金。
無故隱匿其內，或受退去之要求而仍留滯者，亦同。
刑法第354條
（毀損器物罪）
毀棄、損壞前二條以外之他人之物或致令不堪用，足以生損害於
公眾或他人者，處2年以下有期徒刑、拘役或5百元以下罰金。

司法院資訊處製作；財團法人民間司法改革基金會備份。
